臺灣高等法院刑事裁定　　　　　　　　　　　　　　九十一年度毒抗字第一九五號
　　抗　告　人
　　即　被　告　甲○○
右列抗告人因違反毒品危害防制條例案件，不服台灣基隆地方法院中華民國九十一年
三月七日裁定（九十一年度毒聲字第一五八號）提起抗告，本院裁定如左：
    主  文
抗告駁回。
    理  由
一、原裁定意旨略以：抗告人即被告甲○○於民國九十一年一月十五日上午十一時三
    十分許，在基隆市○○路五十五巷口，經警查獲訊問後所採尿液，送基隆市衛生
    局檢驗結果，呈嗎啡（即海洛因於人體內代謝後水解之狀態）陽性反應，此有檢
    驗報告一件可稽，且有其持有之第一級毒品毛重０．三公克、施用毒品注射針筒
    二支扣案可證，被告施用毒品犯行堪予認定。依毒品危害防制條例第二十條第一
    項及觀察勒戒處分執行條例第三條第一項規定，裁定將被告送勒戒處所觀察、勒
    戒等語。
二、本件抗告意旨略以：(一)原審未傳喚被告，致被告無法選任辯護人為其辯護及請求
    調查對其有利之證據，原審之程序違背法令。(二)基隆市衛生局所採之螢光偏極免
    疫分析法（即薄層分析法），屬粗糙之篩檢法，若能搭配氣相層析譜儀分析法，
    才能達完全無誤程度。(三)查獲之毒品，係屬其於八十四年間，因違反肅清煙毒條
    例案件時所遺留之物，其於查獲當天取出欲與謝文川施用，尚未施用即被查獲。
    (四)其被採集之尿液在未密封前，因某人偵查員傳喚被告查問犯案經過，斯時，該
    尿液曾脫離其視線十分鐘，故原審依此裁定，顯有瑕疵。
三、經查：(一)被告於右揭時地為警查獲時，經警採集其尿液送驗後，基隆市衛生局以
    酵素免疫分析法、薄層層析法檢驗結果，被告之尿液確呈第一級毒品嗎啡陽性反
    應，此有基隆市衛生局基衛檢字第００九０九號檢驗成績書影本在卷。(二)被告於
    右揭時地為警查獲時，經警在其身上起出一小包海洛因及二支注射針筒，被告並
    供承該查獲之物品是其所有，其準備與謝文川一起至右址五十五巷內注射等語，
    此有警訊筆錄及扣押物品清單影本在卷。(三)上揭查獲之毒品，經送檢驗結果確有
    海洛因成分，此亦有法務部調查局鑑定通知書影本在卷。(四)綜上：被告為警查獲
    時，其身上既攜帶毒品海洛因及注射針筒，且其尿液中亦呈嗎啡陽性反應，是被
    告施用第一級海洛因之犯行，已灼然明確。又查獲被告之員警與被告並無仇怨，
    自不可能在上揭尿液中加入任何不利被告之物品，是縱上揭尿液在密封前曾脫離
    被告視線十分鐘，亦難據此認上揭尿液之檢驗結果有何不實之處。至被告所辯該
    毒品係八十四年間留下，顯不足採。蓋被告被查獲前若未施用毒品，何以隨身攜
    帶右揭毒品，且在巷口遇見謝文川時，即欲與謝文川一起施用毒品。準此，足徵
    被告所辯，要與情理不合。又觀察勒戒之目的係要幫助施用毒品者戒毒，並非對
    施用毒品者論罪科刑，自無庸經言詞辯論程序，是原審之裁定程序並無違誤。故
    原審裁定將其送勒戒處所觀察、勒戒，核無不當。被告抗告為無理由，應予駁回
    。據上論斷，應依刑事訴訟法第四百十二條，裁定如主文。
中    華    民    國    九十一  年      四      月        二十六        日
                              臺灣高等法院刑事第二十四庭
                                  審判長法  官  陳  貽  男
                                        法  官  李  世  貴
                                        法  官  陳  憲  裕
右正本證明與原本無異。
不得再抗告。
                    書記官  劉  育  妃
中    華    民    國      九十一  年      四        月       三十       日
